臺灣臺北地方法院刑事判決　　　　　　　　　　　　九十一年度交易字第一九五號
　　公　訴　人　臺灣臺北地方法院檢察署檢察官
　　被　　　告　丙○○
右列被告因公共危險等案件，經檢察官聲請簡易判決處刑（聲請簡易判決處刑書案號
：九十一年度偵字第三二三九號），本院新店簡易庭認不宜適用簡易判決處刑，改依
通常程序，本院判決如左：
    主  文
丙○○服用酒類，不能安全駕駛動力交通工具而駕駛，處拘役拾日，如易科罰金，
以佰元折算壹日。
其餘被訴過失傷害部分，公訴不受理。
    事  實
一、丙○○於民國九十年十一月二十八日下午十時三十分許，在台北縣新店市○○路
    服用台灣啤酒，至不能安全駕駛動力交通工具之程度，竟仍於翌日（二十九日）
    上午十時許，駕駛車牌號碼ＩＮ－三一０九號之自用小貨車，沿台北縣新店市○○路往新店市方向行駛，而於同日上午十時十分許，行經安豐路五十四號前，依
    當時天候晴、光線為日間自然光線、路面乾燥無缺陷、無障礙物、視距良好、並
    無不能注意之情形，竟疏未注意車前狀況，致其所駕駛之小貨車撞及由乙○○所
    駕駛之車牌號碼ＰＮＺ－一三九號重型機車，乙○○因而人車倒地，並受有左踝
    挫裂傷、雙手挫擦傷及右股挫瘀傷等傷害，而機車後座之甲○○則受有右肘挫擦
    傷之傷害，嗣經至車禍現場處理之員警測試丙○○吐氣所含酒精成分，發現高達
    每公升零點四一毫克。
二、案經乙○○及甲○○訴由台北縣政府警察局新店分局報請台灣台北地方法院檢察
    署檢察官聲請簡易判決處刑。
    理  由
甲、有罪部分：
一、丙○○固不否認其於右開時、地飲用酒類後駕駛車輛、與告訴人乙○○所騎乘之
    機車發生碰撞致告訴人乙○○、甲○○受傷、及肇事後其口中呼氣酒精濃度為每
    公升零點四一毫克之事實，此部分之自白並核與告訴人乙○○、甲○○指述相符
    ，且有道路交通事故調查報告表、酒精濃度測試單、刑法第一百八十五條之三案
    件測試觀察紀錄表、耕莘醫院診斷證明書、照片等在卷可稽，可堪信為真實。惟
    辯稱：其係肇事前一天喝酒，而開車時神智很清楚云云，然查：
  (一)所謂「呼氣中酒精濃度達每公升零點五五毫克即屬不能安全駕駛」之標準，僅為
    法務部於八十八年五月十日邀集司法院刑事廳、交通部、行政院衛生署、內政部
    警政署及中央警察大學等機關開會所為之決議，原無拘束法院之效力；另刑法第
    一百八十五條之三所規定服用酒類，不能安全駕駛動力交通工具而駕駛者，應負
    刑事責任，揆其立法目的本在藉抽象危險犯之犯罪構成要件，以嚇阻酒後駕車者
    對道路交通安全之危害，而所謂不能安全駕駛之認定，並無一定之數值可供界定
    ，而係由法院以一般社會通念之客觀標準，足生公共危險時即足。
  (二)次查，行為人飲酒後如其呼氣酒精濃度達於每公升零點二五毫克時，即有輕度協
    調功能降低之中毒症狀，此有行政院國軍退除役官兵輔導委員會台北榮民總醫院
    八十八年八月五日（八八）北總內字第二六八六八號函一紙附本院卷可稽，且行
    為人飲酒後其呼氣中酒精濃度如已達於每公升零點四毫克，其肇事率為一般未飲
    酒者之七倍，亦有中央警察大學交通學系暨交通管理研究所教授蔡志中之研究報
    告一紙附本院卷可憑，則被告呼氣中酒精濃度達每公升零點四一毫克，顯已受酒
    精之影響，並已大幅提高被告肇事之機會；況被告於右開時、地撞及告訴人乙○○所騎乘之機車時，該路段為天候晴、光線為日間自然光線、路面乾燥無缺陷、
    無障礙物、視距良好、並無不能注意之情形，有道路交通事故調查報告表在卷可
    考，其竟疏未注意車前狀況而肇事，顯係因血液中酒精濃度之影響，對車前狀況
    之認識能力已經降低，而有不能安全駕駛動力交通工具之情形甚明。從而，被告
    前揭所辯並不足採，其於飲用酒類後不能安全駕駛動力交通工具而駕駛之犯行，
    足以認定。
二、核被告所為，係犯刑法第一百八十五條之三醉態駕駛罪。爰審酌被告之工作為自
    耕農、呼氣中所含之酒精濃度為每公升零點四一毫克、並非飲用酒類後立即駕車
    、及被告亦與告訴人乙○○、甲○○業已達成和解等情（九十一年店交簡附民字
    第二二號卷所附和解筆錄參照），量處如主文所示之刑，並依刑法第四十一條第
    一項前段，諭知易科罰金之折算標準。
乙、公訴不受理部分：
一、聲請簡易判決處刑意旨略以：丙○○因有前述過失行為，致乙○○、甲○○受有
    前開傷害，是認丙○○另涉有刑法第二百八十四條第一項前段之過失傷害罪嫌。
二、按告訴乃論之罪，告訴人於第一審辯論終結前得撤回其告訴，又告訴經撤回者，
    應諭知不受理之判決，刑事訴訟法第二百三十八條第一項、第三百零三條第三款
    定有明文。
三、查本件告訴人乙○○、甲○○告訴被告丙○○過失傷害部分，起訴書認被告此部
    分之行為係均犯刑法第二百八十四條第一項前段之罪，依同法第二百八十七條前
    段之規定，須告訴乃論。茲據告訴人乙○○、甲○○在本院新店簡易庭九十一年
    店交簡字第二七八號公共危險等案件於九十一年七月十九日審理時，當庭撤回其
    此部分原先所提出之告訴（有附於該案卷之該日訊問筆錄參照），依照上開說明
    ，本件就被告被訴過失傷害部分，爰不經言詞辯論，逕為諭知公訴不受理之判決
    。
據上論斷，應依刑事訴訟法第四百五十二條、第二百九十九條第一項前段、第三百零
三條第三款、第三百零七條，刑法第一百八十五條之三、第四十一條第一項前段，罰
金罰鍰提高標準條例第二條，判決如主文。
本案經檢察官楊朝森到庭執行職務
中      華      民      國    九十一    年      十      月    二十五    日
                                    臺灣臺北地方法院交通法庭
                                        法  官  林鴻達
右正本證明與原本無異。
如不服本判決，應於判決送達後十日內，向本院提出上訴狀。
                                        書記官  石幸代
中      華      民      國    九十一    年      十      月    二十八    日
附錄本案論罪科刑法條全文：
刑法第一百八十五條之三
服用毒品、麻醉藥品、酒類或其他相類之物，不能安全駕駛動力交通工具而駕駛者，
處一年以下有期徒刑、拘役或三萬元以下罰金。
